【裁判字號】    96,訴,325
【裁判日期】    971229
【裁判案由】    損害賠償等
【裁判全文】
臺灣苗栗地方法院民事判決               96年度訴字第325號
原      告
即反訴被告  合興國際服飾有限公司
法定代理人  玉秀
訴訟代理人  許佳雯律師
複代理人    蘇文生律師
被      告
即反訴原告  臺巨製衣有限公司
法定代理人  丙○○
                        弄7-.
訴訟代理人  林富華律師
上列當事人間請求損害賠償等事件，本院於民國97年12月17日言
詞辯論終結，判決如下：
    主  文
被告應給付原告新臺幣貳拾陸萬玖仟陸佰貳拾陸元，及自民國九
十六年八月二十五日起至清償日止，按年息百分之五計算之利息
。
原告其餘之訴駁回。
第一項原告勝訴部分，得假執行。
訴訟費用由被告負擔百分之十五，餘由原告負擔。
反訴原告之訴及其假執行之聲請均駁回。
反訴訴訟費用由反訴原告負擔。
    事實及理由
壹、程序部分：
一、按訴狀送達後，原告不得將原訴變更或追加他訴，但擴張或
    減縮應受判決事項之聲明者，不在此限；原告於判決確定前
    ，得撤回訴之全部或一部，民事訴訟法第255 條第1 項第 3
    款、262 條第1 項本文定有明文。本件原告原訴之聲明第 1
    、3 、4 項分別為：被告應給付原告新台幣（下同）1,544,
    105 元，及自起訴狀繕本送達翌日起至清償日止，按年息5%
    計算之利息（第1 項）；被告應返還原告ES-705027 貨物11
    60件、ES-705426 貨物1140件、ES-705419 號貨物920 件（
    第3 項）；被告應開立並給付617,040 元之發票予原告（第
    4 項）。嗣於民國96年10月31日具狀擴張第1 項聲明為：被
    告應給付原告1,702,411 元，及自起訴狀繕本送達被告翌日
    起至清償日止，按年息5%計算之利息（見卷一第109 頁）；
    於96年11月15日具狀撤回第4 項聲明（見卷一第148 頁）部
    分之訴；另於97年12月17日當庭表示撤回上述第3 項聲明（
    見卷二第144 頁）部分之訴。查原告上項擴張應受判決事項
    之聲明及撤回部分之訴，除經被告同意並為本案之言詞辯論
    外，復合於首揭法律規定，應予准許。
二、反訴原告提起反訴部分：按被告於言詞辯論終結前，得在本
    訴繫屬之法院，對於原告及就訴訟標的必須合一確定之人提
    起反訴；又反訴之標的，如專屬他法院管轄，或與本訴之標
    的及其防禦方法不相牽連者，不得提起；民事訴訟法第259
    條、第260 條第1 項分別定有明文。本件被告即反訴原告臺
    巨製衣有限公司於言詞辯論終結前之96年10月17日，以原告
    即反訴被告未依約給付尾款為由，提起反訴請求原告即反訴
    被告應給付承攬契約剩餘報酬，並主張抵銷（見卷一第87至
    88頁），經核與本訴之防禦方法有牽連，原告即反訴被告亦
    逕為言詞辯論，同意反訴之提出，是反訴原告提起反訴合於
    前揭法條規定，亦應准許。
貳、實體部分：
一、本訴：
  (一)原告起訴主張：原告受第三人儀大股份有限公司（下稱儀大
    公司）授權製造「ELLE春夏童裝」，原告遂提供貨號ES-719
    210 、ES-705027 、ES-705028 、ES-705419 、ES-705420
    、ES-705423 、ES-705037 、ES-705426 、ES-705 428、ES
    -705429 等10款童裝之布料、配件等材料，委由被告加工製
    成成衣（下稱系爭定作物），原告並已預付總報酬之70％，
    即617,040 元予被告，然兩造並未簽訂書面契約。嗣因被告
    無法如期於原約定之96年3 月底完成系爭定作物，原告在徵
    得第三人儀大公司之同意後，遂將交付日期延展至同年4 月
    7 日，並由第三人儀大公司人員逕於被告生產系爭定作物之
    越南工廠進行檢驗。惟第三人儀大公司於96年4 月3 日欲抽
    檢時，被告卻不願配合，是僅能待被告將系爭定作物運至第
    三人儀大公司位於台灣之倉庫後，再會同三方檢驗。而於系
    爭定作物運回並處於得驗收之狀態後，已係96年4 月16日，
    致原告須賠償第三人儀大公司遲延交貨9 日之損害88,114元
    。且因系爭定作物存有諸多瑕疵，其中7 款遭第三人儀大公
    司限期修補，其餘3 款更因瑕疵無法修補而遭拒收退貨；詎
    料被告卻表示僅願修補部分定作物，原告始委託他人代為修
    補其他貨品之瑕疵，此部分共支出158,306 元之工資及運費
    。待修補期限屆至，原告又因被告拒絕交付退回修補之定作
    物，致遭第三人儀大公司以延遲給付、貨品存有瑕疵及驗收
    不合格等原因扣款1,544,105 元。另原告曾以被告浮報貨號
    ES-705027 之成品數1,914 件來預付7 成之承攬報酬，惟被
    告實際製成該款貨品之數量為1,160 件，是被告溢領之41,3
    04元【計算式：（1,914 －1,160） ×單價1.65美金×匯率
    33.2＝41,304】，係屬不當得利，應返還予原告。而原告雖
    有尾款未支付被告，惟因被告之工作物有瑕疵，其可行使減
    少報酬請求權，並以其所得請求之損害賠償請求權抵銷被告
    之尾款請求權，乃依民法第493 條、第495 條、第502 條、
    第179 條、第214 條、第215 條、第216 條提起本訴，並聲
    明：1.被告應給付原告1,702,411 元，及自起訴狀繕本送達
    翌日起至清償日止，按年息5 ％計算之利息。2.被告應返還
    原告41,304元，及自起訴狀繕本送達翌日起至清償日止，按
    年息5 ％計算之利息。
  (二)被告辯以：被告係於96年1 月間向原告承攬系爭10款貨品，
    兩造並簽有書面承攬契約（下稱系爭合約書），然雙方並未
    約定應由第三人儀大公司來進行驗收，原告自不得以其與第
    三人儀大公司之特別約定來拘束被告。另原告係於96年4 月
    3 日完成系爭定作物，分別於同年4 月6 日及4 月10日自越
    南胡志明市啟航及返抵台灣台中港，惟因原告所提供之布料
    成份與留底報關所載成份不符，致同年4 月14日始得順利入
    關，而被告於當日即依指示送至第三人儀大公司倉庫，是被
    告係於約定之期限內完成系爭定作物，並無遲延。且縱使被
    告有遲延給付情事，亦應依兩造合約書之約定，即每逾一天
    以此批總代工費用千分之5 計算遲延費用，而非以原告與第
    三人儀大公司間約定「遲延1 天扣款1 ％」來計付損害賠償
    金額。又原告主張定作物之瑕疵，皆係因原告提供之材料質
    地不佳及原告裁剪布料歪斜所致，並非可歸責於被告之事由
    ；且被告從未拒絕修補瑕疵，係原告告知要自行處理而僅退
    回部分有瑕疵之貨品，被告於重新檢驗完成後亦將其中1 款
    定作物送回，至於其餘3 款則因原告遲未於96年4 月14日交
    付所有定作物後結付剩餘報酬，行使同時履行抗辯權及留置
    權所致。又原告固曾預付617,040 元之報酬予被告，惟該金
    額係依系爭承攬工程總報酬之70％來計付，非針對特定款示
    定作物所為之給付，不得遽因貨號ES-705027 定作物之數量
    有誤，而謂伊受有不當得利。並聲明：原告之訴駁回。
二、反訴：
  (一)反訴原告主張：反訴原告業依兩造間之承攬契約約定，如期
    完成系爭定作物，且依反訴被告之指示交付予第三人儀大公
    司。惟反訴被告僅支付系爭工程70％之報酬即617,040 元，
    迄未給付剩餘款項224,578 元【計算式：（USD25,349.95×
    匯率33.2）－617,040 ＝224,578 】，依兩造契約及承攬之
    法律關係，請求反訴被告給付報酬餘款及法定遲延利息。並
    聲明：1.反訴被告應給付反訴原告224,578 元，及自反訴狀
    繕本送達翌日起至清償日止，按年息5 ％計算之利息。2.願
    供擔保請准宣告假執行。
  (二)反訴被告辯以：對反訴原告有1,702,411 元之損害賠償請求
    權及41,304元之不當得利請求權，反訴原告請求之金額尚不
    足以抵銷上開費用，反訴被告毋庸再為給付。並聲明：1.反
    訴原告之訴駁回。2.如受不利判決願供擔保免假執行。
三、兩造不爭執事項：
  (一)兩造間為承攬關係，由原告提供系爭10款定作物之布料、配
    件等材料，被告則加工製成童裝成品。
  (二)第三人儀大公司與原告另有買賣契約。
  (三)系爭10款定作物由被告位於越南之工廠加工製成。
  (四)被告於96年4 月6 日將系爭定作物自越南胡志明市運返台灣
    ，於同年4 月10日返抵台中港，並於同年4 月14日載至第三
    人儀大公司台南倉儲存放。
  (五)原告已預付系爭承攬工程70％之報酬，即617,040 元予被告
    ，尚有餘款未支付。
  (六)貨號ES-705027 之貨品1,144 件、ES-705426 之貨品1,121
    件、ES-705419 之貨品661 件，已返還原告。
四、本院關於本訴之判斷：
  (一)兩造並未簽訂書面契約：
  1.按稱承攬者，謂當事人約定，一方為他方完成一定之工作，
    他方俟工作完成，給付報酬之契約，民法第490 條規定甚明
    。次按依法律之規定，有使用文字之必要者，得不由本人自
    寫，但必須親自簽名。如有用印章代簽名者，其蓋章與簽名
    生同等之效力，民法第3 條第1 、2 項分別定有明文。另按
    當事人主張有利於己之事實者，就其事實有舉證之責任，民
    事訴訟法第277 條本文規定明確。被告雖辯稱兩造曾簽訂書
    面承攬契約，並舉系爭合約書影本10份為證（見卷一第55頁
    至64頁），惟就被告提出之系爭合約書以觀，其內文雖已就
    定作物之標的、價格、數量、日期、付款方式等契約必要之
    點記載詳明，惟當事人欄位之甲方（即原告）簽名欄，僅以
    電腦打字方式載有原告公司之資料，書狀內並未蓋有原告公
    司暨其法定代理人之印文，已難認定原告同意受系爭契約所
    載約定拘束之意思；而乙方欄位雖以手寫方式書有被告公司
    之資料，然其負責人姓名欄係填載「乙○○」，而非被告公
    司之法定代理人姓名「丙○○」，且未明示係受丙○○委任
    代理簽訂，即難認兩造確係同意以上述系爭合約書所載之內
    容為兩造承攬契約之內容。
  2.又證人乙○○雖到庭結證稱原告另取回系爭合約書，且原告
    取回之系爭合約書蓋有被告之公司章云云，惟證人乙○○另
    自承關於系爭合約書上所載之單價係由其更改（見卷一第17
    2 頁），則依一般以文書為約定契約內容，就更改之文書內
    容多會由雙方簽名用印確認更改內容之常情以觀，原告是否
    確實同意系爭合約書所載單價，即非無疑，況依兩造所不爭
    執原告已付款70% 之617,040 元，不論依原告主張或被告抗
    辯之單價乘以完成數量計算，均得不出上述兩造無爭議之付
    款金額，此益足證系爭合約書中乙○○所書寫之單價非為兩
    造合意之單價，否則被告依系爭合約書所載單價計算費用（
    見卷一第75頁）並向原告請款673,295 元時，為何不堅持要
    求，反而接受原告支付之617,040 元並依原告請求出貨。又
    系爭合約書就承攬單價等承攬契約之最重要部分既未達成合
    意，則原告即不應受系爭合約書所載內容之拘束，被告抗辯
    原告應受系爭合約書規範云云，並不可採。
  (二)被告有可歸責之事由致定作物有瑕疵，應給付原告435,291
    元之損害賠償：
  1.按承攬人完成工作，應使其具備約定之品質，及無減少或滅
    失價值，或不適於通常或約定使用之瑕疵；工作有瑕疵者，
    定作人得定相當期限，請求承攬人修補之；承攬人不於前項
    內修補者，定作人除依前二條之規定，請求修補或解除契約
    ，或請求減少報酬外，並得請求損害賠償；因可歸責於承攬
    人之事由，致工作逾約定期限始完成，定作人得請求減少報
    酬或請求賠償因遲延而生之損害；民法第492 條、493 條第
    1 、2 項、495 條第1 項、502 條分別定有明文。次按定作
    人以工作有瑕疵，主張承攬人應負瑕疵擔保責任，僅須就工
    作有瑕疵之事實舉證，即為已足，無庸證明承攬人有可歸責
    之事由。承攬人如抗辯工作之瑕疵，係因定作人所供給材料
    之性質，或依定作人之指示而生者，對此免責之事由，應負
    舉證責任（最高法院94年台上字第1504號判決要旨參照）。
    準此，一旦定作人能證明工作物有瑕疵，若承攬人抗辯係因
    定作人提供之材料所致時，即應由承攬人就定作人所交付之
    材料與工作物瑕疵有關之事項，負舉證之責。
  2.查，原告主張被告施作之定作物有瑕疵等情，業據其提出被
    告所不爭執形式為真正之第三人儀大公司之成品驗收單、系
    爭定作物之照片等件為證（見卷一第177 頁至196 頁、卷二
    第13頁至14頁）。復有被告所不爭執形式為真正之儀大公司
    因系爭定作物對原告扣款之證明書原本及折讓證明單影本各
    1 份（見卷二第124 頁至第125 頁）為證，且與證人即被告
    員工戊○○於96年10月31日當庭之證述：系爭定作物於96年
    4 月14日運至第三人儀大公司倉儲後，被告公司老闆曾指派
    伊於96年4 月16日，會同原告公司之人員甲○○至第三人儀
    大公司查驗系爭定作物，其有聽聞甲○○與第三人儀大公司
    在談論系爭定作物，其中有談到貨品鬆緊帶會斷、衣服前面
    的圖案會粘在包裝塑膠袋、白色衣服有髒污等語（見卷一第
    101 至104 頁）相符，足徵被告所交付之系爭定作物確實存
    有瑕疵無疑。
  3.被告雖抗辯系爭定作物之瑕疵係因原告提供之材料質地不佳
    及原告裁剪布料歪斜所致，皆非可歸責於被告之事由云云。
    惟依被告所請求傳訊之證人丁○○即貨號ES-705037 布料剪
    裁者於97年7 月7 日到庭之證言：兩造曾將該款布料帶至伊
    之工廠，並委託伊幫忙裁剪，布料裁好後，由被告委託代工
    廠至伊之工廠取走；裁剪1 件之工資為0.01美金，由被告支
    付；而該布雖稍有歪斜，惟不致影響衣服之品質，只要將板
    子尺寸稍微放大再修剪，做出之衣服即會符合標準，且應不
    會造成如袖腋十字未對、左右袖不對稱等瑕疵；若由伊來製
    作，左右袖袖片可能須要修補，線條始會對齊．．．（見卷
    二第55至59頁）。即知原告所提供之布料雖歪斜，然只要於
    裁剪、縫製過程中稍加改善修補即可補救之，亦即倘被告將
    板子放大再行修剪、裁製，至多係影響系爭款示完成品之數
    量，即可避免產生如未對條之嚴重瑕疵。故該款定作物之瑕
    疵顯係因被告於加工過程中疏未注意所致，自非得以定作人
    原供給之材料有瑕疵即可免除其瑕疵擔保責任。被告雖另抗
    辯原告其餘供給材料之性質不佳，致使其餘定作物發生瑕疵
    云云，惟並未逐一舉證以實其說，依上述最高法院判決之意
    旨及舉證責任分配之原則，被告上述抗辯，即因無法證明而
    不可採。
  4.再按「因可歸責於承攬人之事由，致工作發生瑕疵者，定作
    人除依民法第493 條或第494 條之規定，請求修補，或解除
    契約，或請求減少報酬外，並得請求損害賠償，民法第495
    條定有明文。準此規定，祇須因可歸責於承攬人之事由，致
    工作發生瑕疵，定作人除得依民法第493 條或第494 條規定
    ，請求修補或解除契約或請求減少報酬外，並得捨此逕行請
    求損害賠償，或與修補、解約、減酬併行請求，為此損害賠
    償之請求時，原無須踐行民法第493 條第1 項所定定望請求
    修補之程序，此觀該條項所定工作有瑕疵不以承攬人有過失
    為要件，而民法第495 條限於因可歸責於承攬人之事由致工
    作發生瑕疵者，始有其適用之法意自明，且依民法第495 條
    所定『並得請求損害賠償』之文義觀之，亦應為相同之解釋
    。」（最高法院76年度台上字第1954號判決要旨參照），依
    上最高法院之看法，及依民法第495 條第1 項之文義解釋即
    知，若因可歸責於承攬人之事由，致定作物有瑕疵時，定作
    人即得行使減少報酬請求權及損害賠償請求權，且該損害賠
    償請求權之行使，並不須踐行民法第493 條第1 項之請求修
    補程序，準此，則被告抗辯原告未踐行瑕疵修補程序，原告
    不得請求損害賠償云云，即顯有誤會，而不足採。
  5.茲審酌原告得請求被告賠償之金額如下：
  (1)查，原告因系爭定作物之瑕疵，受有第三人儀大公司拒收貨
    品之損失281,675 元等情，既有被告所不爭執形式真正之儀
    大公司因系爭定作物對原告扣款之證明書原本及折讓證明單
    影本各1 份（見卷二第124 頁至第125 頁）為證，應堪認儀
    大公司確有開立扣款折讓證明單予原告，經審一般商業行為
    之扣款及折讓均以折讓證明單憑為報稅之依據，儀大公司既
    已開立折讓證明單，即足認定原告確因系爭定作物而受有28
    1,675 之損失，被告雖抗辯其不受原告與儀大公司間契約之
    拘束，惟原告所受該折讓扣款之損害，如前所述，究係因可
    歸責於被告之事由所致，若被告加工時能善盡注意義務，原
    告當無蒙受上項損失之可能，亦與原告賣予儀大公司系爭定
    作物之價額遠高於被告得向原告請求之承攬報酬無涉，是被
    告上項抗辯，即無可憑採。
  (2)次查，原告就系爭定作物之瑕疵委外修補及另支付運費，共
    支出158,306 元等情，固據其提出貨運運費明細表、修改故
    障請款表等件（見卷一第111 頁至第118 頁）為證。經審原
    告製作之運費一覽表及修改故障請款表（見卷一第111 、11
    5 至116 頁），運費一覽表中，除編號19（900 元）及編號
    21（60元）未有收據、編號10（1,260 元）與編號17所據以
    請求之收據重複，不應准許外，核亦屬原告因系爭定作物瑕
    疵所受之損害。至修改故障請款表中，除有2 筆工資林小姐
    （1, 080元）、貴香（720 元）未簽章（見卷一第115 頁）
    及670 元運費（見卷一第118 頁）與上述運費一覽表編號2
    及9 相同重複請求，不應准許外，其餘亦有被告不爭執形式
    真正（見卷一第227 頁）之修改故障請款表為證，亦堪認原
    告受有系爭損害。則原告得請求被告賠償修補瑕疵工資、運
    費之費用為153,616 元【計算式：158,000 －000 －00－0,
    260 －1,000 －000 －000 ＝153,616 】。
  (3)至原告除上述主張之損害外，所主張另受有損害之部分（見
    卷一第30頁），經審遲延扣款88,114元部分，已包含於上述
    遭儀大公司扣款之281,675 元中（見卷二第109 頁、第110
    頁），自不得重複主張；另其餘部分，則因缺乏客觀如上述
    儀大開立之扣款折讓證明單為證，而屬無法證明確實受有所
    主張之損害，亦不可採。
  (4)依上，原告因可歸責於被告之瑕疵而得向被告請求之賠償金
    額應為435,291 元【計算式：281,675 ＋153,616 ＝435,29
    1】。
  (三)原告不得請求返還溢領之報酬41,304元：
    查原告主張被告應返還溢領報酬41,304元之原因，無非係以
    被告浮報貨號ES-705027 定作物之數量，致計算預付之報酬
    有誤。惟查，兩造間成立之系爭承攬工程並未簽有書面契約
    ，業如前述，是已無法得知兩造就系爭10款定作物之約定單
    價、數量明細為何，且原告迄至言詞辯論終結時止，亦未證
    明兩造間就貨號ES-705027 貨品之定作數量即原告主張之1,
    160 件，或證明被告於領受617,040 元報酬時即有將全數1,
    160 件貨物交付之義務，況原告亦已自被告處受領被告所留
    置之其餘系爭定作物（見卷二第144 頁），原告自不得以系
    爭款示之請款數量與實際交付之數量不符，即謂被告受領系
    爭款項係無法律上之原因。故原告請求被告返還溢領之費用
    41,304元，自屬無據，無可憑採。
五、本院關於反訴之判斷：
  (一)反訴原告得向反訴被告請求系爭承攬契約之尾款165,665 元
    ：
  1.按報酬應於工作交付時給付之，無須交付者，應於工作完成
    時給付之；定作人之瑕疵修補請求權、修補費用償還請求權
    、減少報酬請求權、損害賠償請求權或契約解除權，均因瑕
    疵發見後1 年間不行使而消滅，民法第505 條第1 項、第51
    4 條第1 項分別著有明文。另按工作之完成與工作有無瑕疵
    係屬兩事，定作人於承攬人完成工作時，雖其工作有瑕疵，
    仍無解於給付報酬之義務，僅定作人得定相當期限請求承攬
    人修補，如承攬人不於所定期限內修補瑕疵，或拒絕修補，
    或其瑕疵不能修補者，定作人得依民法第494 條之規定請求
    減少報酬而已（最高法院73年度台上字第2814號判決意旨參
    照）。又民法第514 條第1 項所定定作人之減少報酬請求權
    ，一經行使，即生減少報酬之效果，應屬形成權之性質，該
    條項就定作人減少報酬請求權所定之一年期間為除斥期間（
    最高法院71年台上字第2996號要旨參照）。是定作人若因承
    攬人施作之工作物確有瑕疵，其自得依民法第514 條第1 項
    之規定向承攬人行使減少報酬請求權，而定作人所得請求減
    少之報酬數額，即應由法院依職權加以審酌。
  2.查，反訴原告業已將其所留置之其餘系爭定作物返還反訴被
    告等情，既為反訴被告所不爭執（見卷二第144 頁），則反
    訴原告已完成所有工作，即堪認定，則反訴原告即得向反訴
    被告請求反訴被告尚未給付之剩餘報酬。
  3.次查，本院審酌國稅局所制定之營利事業各業所得額同業利
    潤標準表，乃針對各行業實際營業情形、參考各行業申報之
    平均毛利率、費用率、淨利率等因素考量後擬定之標準，應
    已涵蓋同業客觀事實，社會經濟情況在內，雖係所得稅之核
    課標準，亦足為審核反訴被告所得請求減少報酬之參考依據
    。是依我國財政部公佈96年度之同業利潤標準表，就梭織成
    衣業中之「梭織童裝縫製（標準代號為1111 -13）」，其同
    業利潤標準淨利率（即扣除各項直接、間接成本後之純利率
    ）為7 ％（見卷二第138 頁），而系爭承攬工程之總報酬為
    841,618 元【計算式：617,040 （已付報酬）＋224,578 （
    反訴原告請求報酬）＝841,618 】，以此計算反訴原告承攬
    系爭工程之通常利潤為58,913元【計算式：841,618 ×7 ％
    ＝58,913（小數點以下四捨五入）】。反訴被告雖辯以反訴
    原告所交付之系爭貨物有瑕疵，請求減少未付之承攬報酬云
    云，惟經審反訴原告已全部施作完成，雖其施工確有可歸責
    之瑕疵，惟其如前本訴所述部分，已應另負損害賠償責任，
    其所應減少之報酬，應僅以不得取得同業利潤標準計算所得
    之58,913元為宜，反訴被告超過上項酌減金額部分之抗辯，
    容有過當，不應採納。
  4.承前，反訴原告所得向反訴被告請求之剩餘承攬報酬，應為
    165,665 元【計算式：224,578 （反訴原告所請求之金額）
    －58,913（反訴被告所得請求酌減之報酬）＝165,665 】。
    ，反訴原告超過此部分之請求，即屬無據，而不足採。
六、綜上所述，本訴部分，原告因被告所施作之工作確有可歸責
    之瑕疵，原告依民法第495 條第1 項之規定，請求被告賠償
    435,291 元，即屬有據。反訴部分，反訴原告所得請求之報
    酬，經酌減後，應為165,665 元。又兩造互負債務，且互為
    抵銷之聲明，則相互計算後，原告尚得請求被告給付269,62
    6 元【計算式：435,291 －165,665 ＝269,626 】。從而，
    原告請求被告給付269,626 元，及96年8 月25日（即起訴狀
    繕本送達翌日）起至清償日止，按年息5 ％計算之利息，為
    有理由，應予准許，其逾此範圍之請求，則屬無據，應予駁
    回。又上述准許部分，係命給付不逾50萬元之判決，乃依民
    事訴訟法第389條第1項第5款之規定，依職權宣告假執行。
    至反訴原告請求反訴被告給付224,578 元，及自反訴狀繕本
    送達翌日起至清償日止，按年息5 ％計算之利息，即因抵銷
    ，而屬無據，為無理由，應予駁回。又反訴原告之訴既經駁
    回，其假執行之聲請即失所附麗，應併予駁回。
七、本件判決基礎已臻明確，兩造其餘攻擊防禦方法及訴訟資料
    ，經本院審酌後，均不影響判決之結果，乃不另加論述。
八、據上論結，本件原告之訴為一部有理由，一部無理由，反訴
    原告之訴為無理由，依民事訴訟法第78 條、第79條、第389
    條第1項第5款，判決如主文。
中    華    民    國    97    年    12    月    29    日
                  民事庭法  官  詹駿鴻
以上正本係照原本作成。
如對本判決上訴，須於判決送達後20日內向本院提出上訴狀（須
附繕本）。
                        書記官  歐明秀
中    華    民    國    97    年    12    月    29    日


司法院資訊處製作；財團法人民間司法改革基金會備份。
